【裁判字號】    90,訴,651
【裁判日期】    900629
【裁判案由】    懲治走私條例
【裁判全文】
臺灣高雄地方法院刑事判決                            九十年度訴字第六五一號
    公  訴  人  台灣高雄地方法院檢察署檢察官
    被      告  甲○○
    被      告  己○○
    被      告  丙○○
右列被告因違反懲治走私條例案件，經檢察官提起公訴（九十年度偵字第二０七一號
），本院判決如左：
    主  文
甲○○共同私運管制物品進口逾公告數額，處有期徒刑捌月，緩刑參年。扣案如附表
所示之物沒收。
己○○、丙○○共同私運管制物品進口逾公告數額，各處有期徒刑陸月，均緩刑參年
。扣案如附表所示之物沒收。
    事  實
一、甲○○係高雄縣籍「進祥發」號漁船船長，己○○、丙○○係該漁船船員，三人
    於民國八十九年十一月二十二日下午七時二十分許，共同駕駛上開漁船，自高雄
    縣蚵仔寮安檢站報關出海作業前，受僱於綽號「黑仔」之不詳姓名成年男子，與
    之共同基於私運管制物品進口之犯意聯絡，以每箱酬勞新台幣（下同）一千六百
    元，總計約五十六萬元之代價，於同月二十三日下午十時許，在高雄縣蚵仔寮西
    北西方外海約七十浬處（即東經一一九度００分；北緯二三度００分）向一艘不
    詳船名之台灣籍漁船接駁附表所示共計十七萬五千包（約三百五十箱）之洋菸，
    藏置在「進祥發」號漁船之油櫃密窩中，為該綽號「黑仔」之人私運入台。嗣於
    同月二十四日下午六時許，返回高雄縣蚵仔寮漁港，停泊在該港東側碼頭處為警
    當場查獲，並扣上開得洋煙。
二、案經行政院海岸巡防署海洋巡防總局第四海巡隊移送臺灣高雄地方法院檢察署檢
    察官偵查起訴。
    理  由
一、訊據被告甲○○對於右揭事實坦承不諱，被告己○○及丙○○亦坦承犯行，己○○稱：「上船後甲○○有向我們說要去載私貨回來，我有同意，就一起與沈某自
    不詳名稱之漁船接駁回港內被查獲，我在甲板上接駁丟入船艙」、丙○○稱：「
    我有同意去搬並分工合作，情形與己○○一致」（見台灣高雄地方法院檢察署九
    十年度偵字第五七七九號偵查卷），核與證人即行政院海岸巡防署海洋巡防總局
    第四海巡隊人員乙○○及丁○○證稱本案係據線報得知有走私情事，知被告等要
    入港就進去查，在駕駛台下方油櫃本來儲放燃油處查獲未稅洋煙之語相符（見本
    院九十年四月二十六日訊問筆錄），此外，復有如附表所示之未稅洋菸扣案及搜
    索報告、出港檢查表、現場照片五張在卷可佐。而扣案如附表編號二、三之洋菸
    雖貼有台灣省菸酒公賣局專賣憑證，然該等洋菸經取樣送傑太日煙國際股份有限
    公司及商真股份有限公司鑑識結果係屬仿冒品，此有行政院海岸巡防署海洋巡防
    總局第四海巡隊覆台灣省菸酒公賣局台南分局之八十九年十二月二十一日八九洋
    局四偵字第三八八八號函所附前開二公司出具之書面文件各一紙在卷可參，並經
    證人即台灣省菸酒公賣局台南分局人員戊○○證述屬實，是該等洋菸亦屬未稅洋
    菸無訛。又右揭洋菸緝獲時完稅價格總額為一百六十萬四千七百二十五元，已逾
    十萬元管制進口物品公告數額，有財政部高雄關稅局九十年三月二十八日關緝字
    第九００六０二六三號函及查獲違反台灣省內菸酒專賣暫行條例案件扣押物品表
    在卷可稽。此外，被告三人接駁未稅洋煙之位置東經一一九度、北緯二三度，距
    離我國第一批領海基點澎湖縣七美嶼至琉球嶼基線段二十五浬，在我國十二浬領
    海及二十四浬鄰接區外側之情，亦有內政部九十年四月二日台（九０）內地字第
    九０七二五六九號函在卷足憑，被告確自我國領海之外私運前揭洋煙進口無訛，
    本件事證明確，被告三人之犯行堪以認定，應依法論科。
二、被告三人共同私運完稅價格逾公告數額十萬元之管制進口物品之洋菸，核其等所
    為，係犯懲治走私條例第二條第一項私運管制進口逾公告數額罪。被告三人及綽
    號「黑仔」之不詳姓名成年男子間，就上開行為有犯意聯絡及行為之分擔，均為
    共同正犯。至被告三人私運進口如附表二、三所示之洋菸雖為仿冒品，且貼有偽
    造之台灣省菸酒公賣局專賣憑證，然該等洋煙均先以紙盒包裝，外套塑膠袋，再
    加防水袋之情，業據證人吳稜雁證述屬實，被告等於海上接駁走私物品，為免被
    發現勢必迅速完成貨物之交付，應無暇將外包裝打開一一檢驗其中是否夾雜有仿
    冒洋煙或貼有偽造之專賣憑證，加以被告三人僅係受命於海上私運走私物品，事
    先對於貨物是否為真品亦未必知情，既無證據證明被告等對該等洋菸為仿冒品有
    所認識，自與商標法第六十三條需「明知為前條商品而販賣、意圖販賣陳列、輸
    出或輸入」輸入仿冒商標品罪之主觀要件未合，亦難謂其等就「台灣省菸酒公賣
    局專賣憑証」之偽造行為有犯意之聯絡及行為之分擔，附此敘明。爰審酌被告等
    私運走私香菸之數量非微少，惡性非輕，惟其等於到案後尚能坦承犯行，態度良
    好，被告甲○○為船長，主導本件犯行，被告己○○及丙○○為船員居於配合之
    角色等一切情狀，分別量處如主文所示之刑。末查被告三人均未曾受有期徒刑以
    上刑之宣告，有台灣高等法院被告全國前案紀錄表在卷可參，其等經此教訓後，
    應知警惕，信無再犯之虞，本院因認對其所宣告之刑，以暫不執行為適當，爰併
    予宣告緩刑三年，以勵自新。
三、扣案之仿冒七星牌（Mild Seven）未稅洋煙十二萬五千二百五十包，及未稅七星
    牌（Seven Stars）洋菸一萬九千七百五十包、仿冒大衛杜夫牌洋菸三萬包，雖
    非被告所有，然為共犯綽號「黑仔」之不詳姓名成年男子所有，且為供渠等共同
    犯罪所用之物，基於共同犯罪行為應由共犯各負全部責任理論，仍應依刑法第三
    十八條第一項第三款規定宣告沒收。
據上論斷，應依刑事訴訟法第二百九十九條第一項前段，懲治走私條例第二條第一項
、第十一條，刑法第二條第一項前段、第十一條前段、第二十八條、第七十四條第一
款、第三十八條第一項第二款，罰金罰鍰提高標準條例第二條，判決如主文。
中      華      民      國    九十      年      六      月    二十九    日
                                  臺灣高雄地方法院刑事第二庭
                                      法  官  卓立婷
右正本證明與原本無異。
如不服本判決，應於判決送達後十日內，向本院提出上訴狀。
                                      書記官    陳家宏
中    華    民    國      九十      年      七      月      三      日
附表：
┌──┬───────┬─────┬───────┬─────┬────┐
│編號│品          名│數      量│緝獲日（八十九│ 違反項目 │備    註│
│    │              │          │年十一月二十四│          │        │
│    │   │          │日）之完稅價格│          │        │
├──┼───────┼─────┼───────┼─────┼────┤
│ 一 │未稅七星牌香煙│壹萬玖千柒│十四‧二元／包│丙項      │        │
│    │              │百伍拾包  │              │          │        │
├──┼───────┼─────┼───────┼─────┼────┤
│ 二 │仿冒七星牌香菸│拾貳萬伍千│七‧一元／包  │丙項      │貼有偽造│
│    │              │貳百伍拾包│              │          │之臺灣省│
│    │              │          │              │          │菸酒公賣│
│    │              │          │              │          │局專賣憑│
│    │              │          │              │          │證      │
├──┼───────┼─────┼───────┼─────┼────┤
│ 三 │仿冒大衛杜夫牌│參萬包    │十四‧五元／包│丙項      │貼有偽造│
│    │香菸          │          │              │          │之臺灣省│
│    │              │          │              │       │菸酒公賣│
│    │              │          │              │          │局專賣憑│
│    │              │          │              │          │證      │
└──┴───────┴─────┴───────┴─────┴────┘


司法院資訊處製作；財團法人民間司法改革基金會備份。
